【裁判字號】    98,家聲,166
【裁判日期】    980519
【裁判案由】    認可離婚
【裁判全文】
臺灣臺南地方法院民事裁定             98年度家聲字第166號
聲  請  人  甲○○
代  理  人  丙○○
相  對  人  乙○○
上列當事人間聲請認可離婚事件，本院裁定如下：
    主      文
大陸地區浙江省舟山市普陀區人民法院西元二００七年（民國九
十六年）六月十五日所為而於西元二００八年（民國九十七年）
五月八日生效之（二００七）普民一初字第四六八號民事確定判
決應予認可。
聲請程序費用新臺幣壹仟元由相對人負擔。
    理      由
一、按結婚或兩願離婚之方式及其他要件，依行為地之規定；夫
    妻之一方為臺灣地區人民，一方為大陸地區人民者，其結婚
    或離婚之效力，依臺灣地區之法律；在大陸地區作成之民事
    確定裁判，不違背臺灣地區公共秩序或善良風俗者，得聲請
    法院裁定認可，臺灣地區與大陸地區人民關係條例第52條第
    1項、第53條、第74條第1項定有明文。次按婚姻之形式要件
    ，雖於96年5月23日修正公布，97年5月23日施行，惟關於親
    屬事件，在民法親屬篇施行修正前發生者，除本施行法有特
    別規定外，亦不適用修正後之規定，民法親屬篇施行法第1
    條定有明文，是縱兩造雖未辦理結婚登記，亦無阻於婚姻關
    係之成立，合先敘明。
二、聲請意旨略以：聲請人甲○○（女，民國58年5月27日生，
    大陸地區人民）與相對人乙○○（男，58年9月5日生，臺灣
    地區人民）於93年9月14日結婚，嗣因故於96年6月15日經中
    國大陸地區浙江省舟山市普陀區人民法院以（2007）普民一
    初字第468號民事判決離婚確定，並已於97年5月8日生效，
    因上開大陸地區作成之民事判決，並未違反臺灣地區之公共
    秩序或善良風俗，該判決書及生效證明書，復經財團法人海
    峽交流基金會以（98）核字第044336號、044334號證明書證
    明在案，爰依臺灣地區與大陸地區人民關係條例第74條第1
    項，聲請准予認可前揭大陸地區所為之民事確定判決，並提
    出經中國浙江省舟山市陽光公證處公證與原本相符之該大陸
    地區民事判決書、證明書及財團法人海峽交流基金會證書為
    證。
三、經查：聲請人主張其與相對人於93年9月14日結婚，嗣因故
    於96年6月15日經中國大陸地區浙江省舟山市普陀區人民法
    院以（2007）普民一初字第468號民事判決離婚確定，並已
    於97年5月8日生效之事實，業經聲請人提出中國大陸地區
    浙江省舟山市普陀區人民法院以（2007）普民一初字第468
    號民事判決、證明書，業經中國浙江省舟山市陽光公證處及
    我國財團法人海峽交流基金會驗證，有中國浙江省舟山市陽
    光公證處（2009）浙舟陽證民字第266號、267號公證書及財
    團法人海峽交流基金會以（98）核字第044336號、044334號
    證明證明書各一紙在卷足稽，則該民事判決書及案件發生法
    律效力證明書堪信為真正。次查，上開中國大陸地區浙江省
    舟山市普陀區人民法院（2007）普民一初字第468號民事判
    決，係就聲請人與相對人間之離婚事件所為之裁判，並未違
    背我國有關離婚事件專屬管轄之規定。又其判決內容略以：
    「原（即聲請人）、被（即相對人）告雙方婚前未相互了解
    ，婚後共同生活時間短且未能建立夫妻感情，現又無正常聯
    絡與往來，婚姻關係名存實亡。故原告的離婚訴請可予准許
    。」等情，核其判決離婚所舉事由，與我國民法第1052條第
    2項規定相符，足認該判決不違背臺灣地區之公共秩序或善
    良風俗。從而，本件聲請，經核尚無不合，應予認可。
四、依臺灣地區與大陸地區人民關係條例第1條後段、第41條第1
    項，非訟事件法第21條第2項、第24條第1項，民事訴訟法第
    78條，裁定如主文。
中    華    民    國    98    年    5     月    19    日
                  家事法庭    法  官  鄭  彩  鳳
上為正本係照原本作成。
如不服本裁定，應於裁定送達後10日內向本院提出抗告狀（附具
繕本），並應繳納抗告費新臺幣1000元。
中    華    民    國    98    年    5     月    19    日
                              書記官  黃  心  怡


司法院資訊處製作；財團法人民間司法改革基金會備份。
